【裁判字號】    92,訴,424
【裁判日期】    920227
【裁判案由】    毒品危害防制條例
【裁判全文】
臺灣高雄地方法院刑事判決                          九十二年度訴字第四二四號
    公  訴  人  臺灣高雄地方法院檢察署檢察官
    被      告  甲○○
右列被告因違反毒品危害防制條例案件，經檢察官提起公訴（九十一年度毒偵字第三
四五六號），本院判決如左：
    主  文
甲○○連續施用第一級毒品，累犯，處有期徒刑壹年。
    事  實
一、甲○○前於民國八十五年間曾因違反麻醉藥品管理條例及竊盜案件，經台灣高雄
    地方法院判處有期徒刑五月及一年，應執行有期徒刑一年四月確定，於八十七年
    九月二十八日假釋期滿執行完畢。詎仍不悔改，嗣於八十八年間復因施用毒品案
    件，經本院以八十八年度毒聲字第八九八九號裁定觀察勒戒，經評定無繼續施用
    毒品傾向，由台灣高雄地方法院檢察署檢察官於八十九年一月六日以八十八年度
    毒偵字第二二四０號為不起訴處分確定，復於八十九年間又因施用第一級毒品海
    洛因案件，經本院以八十九年度毒聲字第二二二二號裁定送觀察、勒戒後，經評
    定有繼續施用毒品傾向，經法院判決有期徒刑八月確定。惟甲○○仍未戒除毒癮
    ，明知海洛因業經公告列為毒品危害防制條例第二條第二項第一款之第一級毒品
    ，不得非法持有、施用，仍基於施用第一級毒品海洛因之概括犯意，自九十年三
    月間某日起至九十一年五月二日下午七時三十分許止，以平均每二日施用一次之
    頻率，連續在高雄縣鳳山市○○○路五一八巷五號五樓住處等地，將第一級毒品
    海洛因粉末混合美娜水以針筒注射之方式，施用第一級毒品海洛因多次，嗣為警
    於九十一年五月三日下午五時許許，在高雄縣鳳山市○○○路五一八巷七號查獲
    。
二、案經高雄市政府警察局楠梓分局移送臺灣高雄地方法院檢察署檢察官偵查起訴。
    理  由
一、右揭事實，業據被告甲○○於本院審理時坦承不諱（參見本院九十二年二月二十
    一日審判筆錄），而被告於九十一年五月三日為警查獲時，經警採取其尿液送請
    檢驗結果呈嗎啡陽性反應，有高雄市立凱旋醫院九十一年六月三日高市凱醫檢字
    第００四八三號煙毒尿液檢驗成績書一紙附卷可稽，足認被告上開自白與事實相
    符，堪信為真實。再查，被告於八十八年間復因施用毒品案件，經本院以八十八
    年度毒聲字第八九八九號裁定觀察勒戒，經評定無繼續施用毒品傾向，由台灣高
    雄地方法院檢察署檢察官於八十九年一月六日以八十八年度毒偵字第二二四０號
    為不起訴處分確定，復於八十九年間又因施用第一級毒品海洛因案件，經本院以
    八十九年度毒聲字第二二二二號裁定送觀察、勒戒後，經評定有繼續施用毒品傾
    向，經法院判決有期徒刑八月確定等事實，有本院被告院內索引卡紀錄表、臺灣
    高等法院被告全國前案紀錄表、臺灣高雄地方法院檢察署刑案資料查註紀錄表各
    一份在卷可稽，被告於五年內三犯毒品危害防制條例第十條第一項之罪，本件事
    證明確，被告犯行應依法予以論罪科刑。
二、查海洛因係毒品危害防制條例第二條第二項第一款所稱之第一級毒品，均不得持
    有、施用。核被告所為，係犯毒品危害防制條例第十條第一項施用第一級毒品罪
    。又被告先後多次施用第一級毒品海洛因之行為，時間緊接，且反覆為之，所犯
    又係同一罪名之罪，顯係基於概括犯意為之，應依連續犯規定論以一罪，並加重
    其刑。至被告多次持有第一級毒品犯行，亦係基於概括之犯意反覆為之，本均應
    以連續持有第一級毒品論，惟其持有後進而施用，其持有之低度行為均應被施用
    之高度行為所吸收，故均不另論其持有毒品罪。公訴人認被告係自八十九年度上
    訴字第一一二三號判決確定後，即開始施用毒品，惟被告於八十九年九月一日開
    始停止戒治並交付保護管束，直至九十年三月保護管束期滿，在此期間接受觀護
    人定期採尿送檢，均未被查出有施用毒品之情形，未被撤銷停止戒治，此有臺灣
    高雄地方法院檢察署刑案資料查註紀錄表在卷可稽，此外，亦查無其他證據足認
    被告係自前案判決確定後開始施用第一級毒品，惟此部分與上開論罪科刑部分公
    訴人認有連續犯之裁判上一罪關係，爰不另為無罪之諭知。末查，被告甲○○前
    於民國八十五年間曾因違反麻醉藥品管理條例及竊盜案件，經法院判處有期徒刑
    五月及一年，應執行有期徒刑一年四月確定，於八十七年九月二十八日假釋期滿
    執行完畢之事實，有臺灣高等法院被告全國前案紀錄表及臺灣高雄地方法院檢察
    署刑案資料查註紀錄表各一份在卷可稽，其於五年以內再犯本件有期徒刑以上之
    罪，為累犯，依刑法第四十七條規定遞加重其刑。爰審酌被告於毒品危害防制條
    例施行後復因施用毒品，經觀察勒戒及強制戒治之處分，由檢察官為不起訴處分
    確定後，仍未戒絕毒品，再犯相同之罪，顯見其無戒毒悔改之意，惟念其施用毒
    品乃自戕一己之身體健康，尚未害及他人，且其犯後坦承犯行，態度良好等一切
    情狀，量處如主文所示之刑。
據上論斷，應依刑事訴訟法第二百九十九條第一項前段，毒品危害防制條例第十條第
一項，刑法第十一條、第五十六條、第四十七條，判決如主文。
本案經檢察官劉河山到庭執行職務。
中      華      民      國     九十二     年     二    月    二十七     日
                                  臺灣高雄地方法院刑事庭
                                      法  官  廖建瑜
右正本證明與原本無異。
如不服本判決，應於判決送達後十日內，向本院提出上訴狀。
                                      書記官  王翌翔
中      華      民      國     九十二     年     二    月    二十七     日
毒品危害防制條例第十條
施用第一級毒品者，處六月以上五年以下有期徒刑。
施用第二級毒品者，處三年以下有期徒刑。


司法院資訊處製作；財團法人民間司法改革基金會備份。
